【裁判字號】    95,訴,219
【裁判日期】    950810
【裁判案由】    毒品危害防制條例
【裁判全文】
臺灣宜蘭地方法院刑事判決               95年度訴字第219號
公  訴  人  臺灣宜蘭地方法院檢察署檢察官
被      告  甲○○
                    （現另案於臺灣宜蘭監獄執行中）
上列被告因毒品危害防制條例案件，經檢察官提起公訴（95年度
毒偵字第569號），並當庭擴張犯罪事實，經本院合議庭裁定以
簡式審判程序審理，判決如下：
    主  文
甲○○連續施用第壹級毒品，累犯，處有期徒刑拾月。
    事實及理由
一、構成犯罪事實：
    甲○○於民國93年間因竊盜案件，經法院判處有期徒刑3月
    確定，並於93年8月31日易科罰金執行完畢。又於93年間因
    施用毒品案件，經觀察、勒戒後，認無繼續施用毒品之傾向
    ，於93年3月31日執行完畢釋放，並由臺灣宜蘭地方法院檢
    察署檢察官於93年3月31日，以93年度毒偵緝字第26號、第
    27號不起訴處分確定。詎其不知悔改，於觀察、勒戒執行完
    畢釋放後，5年內復基於施用第一級毒品海洛因及第二級毒
    品安非他命之概括犯意，連續於95年5月2日下午某時、95年
    5月3日下午某時，在宜蘭縣宜蘭市○○路路旁自用小客車內
    ，將海洛因與安非他命混合置入玻璃球內燒烤吸食其煙方式
    ，同時施用第一級毒品海洛因、第二級毒品安非他命2次。
    嗣於95年5月5日22時20分許，因其另犯毒品危害防制條例案
    件，經臺灣宜蘭地方法院檢察署發布通緝，為警在宜蘭縣宜
    蘭市○○路○段亞特南遊藝場緝獲，經其同意採集尿液送驗
    結果呈嗎啡、甲基安非他命陽性反應。
二、認定犯罪事實所憑之證據及理由：
（一）被告甲○○於警詢、本院審理中之自白。
（二）宜蘭縣警察局刑警大隊偵辦各類毒品案件犯罪嫌疑尿液送
      驗編號及姓名對照表、慈濟大學濫用藥物檢驗中心檢驗總
      表各1份，可證被告有施用海洛因、安非他命之事實。
（三）臺灣宜蘭地方法院檢察署刑案資料查註紀錄表、全國施用
      毒品紀錄表、臺灣高等法院被告前案紀錄表各1份，可證
      被告於觀察、勒戒執行完畢釋放後，5年內再犯毒品危害
      防制條例第10條之罪。
（四）上開（二）至（三）證據，足以佐證被告首開自白與事實
      相符。
三、論罪科刑之理由：
（一）按被告行為後，刑法業於94年2月2日經總統以華總一義字
      第09400014901號令修正公布，並於95年7月1日施行，參
      酌最高法院95年5月23日刑事庭第8次會議決議，新刑法第
      2條第1項之規定，係規範行為後法律變更所生新舊法律比
      較適用之準據法，於新刑法施行後，應適用新刑法第2條
      第1項之規定，為「從舊從輕」之比較。另於比較時應就
      罪刑有關之共犯、未遂犯、想像競合犯、牽連犯、連續犯
      、結合犯，以及累犯加重、自首減輕暨其他法定加減原因
      （如身分加減）與加減比例等一切情形，本於統一性及整
      體性原則，綜其全部罪刑之結果而為比較。次按95年7月1
      日生效施行之刑法第2條第1項規定「行為後法律有變更者
      ，適用行為時之法律。但行為後之法律有利於行為人者，
      適用最有利於行為人之法律」，經查：
   1、修正前刑法第47條係規定「受有期徒刑之執行完畢，或受
      無期徒刑或有期徒刑一部之執行而赦免後，5年以內再犯
      有期徒刑以上之罪者，為累犯，加重本刑至二分之一。」
      ，修正後刑法第47條第1項則規定「受徒刑之執行完畢，
      或一部之執行而赦免後，5年以內故意再犯有期徒刑以上
      之罪者，為累犯，加重本刑至二分之一。」，惟因本件被
      告係故意犯罪，是比較新舊法之結果，舊法即行為時法並
      無不利於被告。
   2、被告行為後，刑法第56條連續犯之規定，業於94年1月7日
      修正公布刪除，並於95年7月1日施行，則被告之犯行，因
      行為後新法業已刪除連續犯之規定，此刪除雖非犯罪構成
      要件之變更，但顯已影響行為人刑罰之法律效果，自屬法
      律有變更，依刑法第2條第1項規定，比較新舊法結果，仍
      應適用較有利於被告之行為時法律即舊法論以連續犯。
   3、綜合上開新舊法比較之結果，舊法即行為時之刑法較有利
      於被告，依前揭刑法第2條第1項規定，本件即應適用行為
      時法即95年7月1日修正生效施行前刑法第47條、第56規定
      ，先予敘明。
（二）按海洛因、安非他命分屬毒品危害防制條例第2條第2項第
      1款、第2款所定之第一級、第二級毒品。故被告甲○○所
      為，係犯毒品危害防制條例第10條第1項、第2項之施用第
      一級、第二級毒品罪。又蒞庭檢察官就被告95年5月2日下
      午某時，同時施用海洛因、安非他命之行為擴張犯罪事實
      ，本院認該部分與原起訴部分，有連續犯之裁判上一罪關
      係，應併予審理。
（三）被告持有第一級毒品海洛因、第二級毒品安非他命之低度
      行為，為施用第一級、第二級毒品之高度行為所吸收，不
      另論處。
（四）被告先後多次施用第一級、第二級毒品之犯行，皆時間緊
      接，方法相同，觸犯構成要件相同之罪，顯係基於概括犯
      意反覆為之，為連續犯，均應依修正前刑法第56條規定以
      一罪論，並加重其刑。
（五）被告將海洛因、安非他命摻合後施用，係一行為觸犯施用
      第一級毒品罪、施用第二級毒品罪，為想像競合犯，依修
      正前刑法第55條規定，應從重之連續施用第一級毒品罪處
      斷。
（六）被告於93年間因竊盜案件，經法院判處有期徒刑3月確定
      ，並於93年8月31日易科罰金執行完畢，此有臺灣高等法
      院被告前案紀錄表1份在卷可參，其於5年以內再故意犯本
      件有期徒刑以上之罪，應依修正前刑法第47條規定，論以
      累犯，並加重其刑。
（七）審酌被告有竊盜、毒品危害防制條例之犯罪前科，有臺灣
      高等法院被告前案紀錄表1份在卷可參，素行尚稱良好，
      惟其經觀察、勒戒後，仍再犯本罪，顯見其對於毒品之依
      賴性甚高，有予較長期間隔離社會之必要，與被告施用毒
      品之次數，和施用毒品足以造成神經方面損害，並容易引
      起財產、暴力方面犯罪，及被告犯罪後坦承犯行，態度良
      好等一切情狀，量處如主文所示之刑。
四、適用之法律：
（一）程序法方面：刑事訴訟法第273條之1第1項、第299條第1
      項前段、第310條之2。
（二）實體法方面：毒品危害防制條例第10條第1項、第2項，現
      行刑法第2條第1項前段，95年7月1日修正生效前刑法第11
      條前段、第56條、第55條、第47條。
本案經檢察官吳宇青到庭執行職務。
中    華    民    國    95    年     8    月    10    日
                  刑事第二庭    法  官  蘇錦秀
以上正本證明與原本無異。
如不服本判決應於收受本判決後10日內向本院提出上訴書狀，其
未敘述上訴理由者，並得於提起上訴後10日內向本院補提理由書
狀(均須按他造當事人之人數附繕本)「切勿逕送上級法院」。
                                書記官  葉瑩庭
中    華    民    國    95    年     8    月    10    日
附錄本案論罪科刑法條
★毒品危害防制條例第10條：
施用第1級毒品者，處6月以上5年以下有期徒刑。
施用第2級毒品者，處3年以下有期徒刑。


司法院資訊處製作；財團法人民間司法改革基金會備份。
